# 持股比例不变，达到控制条件如何合并

提问人：依米 0571 时间：2019-03-05 11:22:48
1.根据章程及合作协议，甲、乙、丙、丁公司以美元出资成立A公司，甲出资322.6 万美元，占1%；乙出资 3226 万美元，占10%；丙出资10000.6万美元，占 31%；丁出资18710.8 万美元，占 58%。汇率均按缴款当日中国人民银行公布的市场汇率价的中间价计算。
因不在同一时间汇款，汇率变动较大，出资后 A 公司实收资本为 219686万元，其中：甲出资额为 2166 万元，乙出资额为 22407 万元，丙出资额为 69446 万元，丁出资额为 125639 万元。因汇率不同，各股东的实际出资额与章程规定的比例存在差异，但章程及合作协议并未有其他约定。
2017 年至 2018 年 12 月 31 日，未分配利润-10743 万元（其中丁公司的调整-6231 万元）。
2. 根据合作协议，A 公司下设管理委员会，管理委员会是为董事会提供决策支持的机构，负责公司的日常经营。A公司的一期项目竣工后，管理委员会自动解散，丁公司依据章程，对 A 公司实施控制，A 公司纳入丁公司的合并范围。
问题：1. 合并日，丁公司合并 A 公司，适用” 通过多次交易分步实现的同一控制下企业合并“，还是直接视同以零元的追加投资，对 A 公司的长投成本 125639 万元+ 损益调整-6231 万元 =119408 万元，由权益法转成本法纳入合并范围。对A 公司的长投的账面价值视同与公允价值一致。
2.A 公司的净资产 *丁公司的持股比例 58% 大于丁公司长投的账面价值，在合并的处理中，这部分直接调整资本公积？

回答人：chenyiwei
首先，如果一开始就明确 “A 公司的一期项目竣工后，管理委员会自动解散”，那么是否应基于正常经营的预期，判断事实上丁方自始对 A 公司具有控制权，而不是管理委员会解散后才取得控制权的？因为一般理解，建设期间的损益不大，且建设内容、规模等很可能是在最初设立 A 之前各方就已经协商一致，并获得政府批准的。所以在这种情况下，很可能一期项目建设期间的管理委员会的决策权更多是事务性、保护性的，这种情况下仅仅依据管委会的席位分布就认为丁方在建设期间不具有控制权，是否合适？